【裁判字號】    99,審訴,3438
【裁判日期】    991029
【裁判案由】    違反槍砲彈藥刀械管制條例
【裁判全文】
臺灣高雄地方法院刑事判決            99年度審訴字第3438號
公  訴  人  臺灣高雄地方法院檢察署檢察官
被      告  乙○○
上列被告因違反槍砲彈藥刀械管制條例案件，經檢察官提起公訴
（99年度偵字第20009號），嗣本院訊問被告後，因被告就其被
訴事實為有罪之陳述，經詢問被告及檢察官之意見後，合議庭裁
定由受命法官依簡式審判程序獨任審理，並判決如下：
    主  文
乙○○犯未經許可持有子彈罪，處有期徒刑參月，併科罰金新台
幣參萬元，有期徒刑如易科罰金，罰金如易服勞役，均以新台幣
壹仟元折算壹日。
    事  實  及  理  由
一、本件被告乙○○所犯為死刑、無期徒刑、最輕本刑為3年以
    上有期徒刑以外之罪，其於審判程序中就被訴事實為有罪之
    陳述，經本院告知簡式審判程序之旨，並聽取當事人意見後
    ，認宜進行簡式審判程序，爰依刑事訴訟法第273條之1第1
    項規定，裁定進行簡式審判程序，合先敘明。又簡式審判程
    序之證據調查，依刑事訴訟法第273條之2規定，不受同法第
    159條第1項審判外陳述排除之限制，再被告對於卷內之各項
    證據亦不爭執證據能力（本院卷第28頁背面、第29頁），故
    卷內所列之各項證據，自得作為證據，先予敘明。
二、本件犯罪事實及證據，除犯罪事實一第六行「99年6月9日下
    午5時10分許」，更正為「99年6月9日下午5時20分許」；證
    據部分補充「被告於本院審理中之自白」外，餘均引用附件
    檢察官起訴書所載。
三、核被告乙○○所為，係犯槍砲彈藥刀械管制條例第12條第4
    項未經許可持有子彈罪。爰審酌被告未經許可，擅自持有具
    殺傷力之制式子彈及霰彈各1 顆，對他人生命、身體以及社
    會治安造成之隱藏危害甚大，實有不該；公訴人雖因此具體
    求刑有期徒刑7 月，惟念及被告犯後坦承犯行，顯見有悔意
    ，其持有之制式子彈僅2 顆，且未持本案之子彈從事不法行
    為，及其犯罪之動機、目的、手段、智識程度等一切情狀，
    本院認公訴人求刑過重，爰考量上情後，就被告所犯之罪，
    量處如主文所示之刑，併分別就有期徒刑及罰金部分諭知易
    科罰金及易服勞役之折算標準。至扣案之口徑12 GAUGE制式
    霰彈1 顆、口徑9mm 制式子彈1 顆，雖認具有殺傷力，惟於
    鑑驗過程中經試射擊發業已滅失，此有內政部警政署刑事警
    察局鑑驗書1 份（參偵卷第21、22頁）在卷可佐，剩餘之彈
    殼已失其子彈違禁物之性質，爰不予宣告沒收，附此敘明。
四、據上論斷，應依刑事訴訟法第273條之1第1項、第284條之1
    、第299條第1項前段、第310條之2、第454條第2項，槍砲彈
    藥刀械管制條例第12條第4項，刑法第11條前段、第41條第1
    項前段、第42條第3項，刑法施行法第1條之1，判決如主文
    。
五、如不服本判決，應於判決送達後10日內向本院提出上訴狀。
本案經檢察官甲○○到庭執行職務。
中    華    民    國    99    年    10    月   29    日
                  刑事第十庭  法  官  張  震
以上正本證明與原本無異。
如不服本判決應於收受送達後10日內向本院提出上訴書狀，並應
敘述具體理由；如未敘述上訴理由者，應於上訴期間屆滿後20日
內向本院補提理由書（均須按他造當事人之人數附繕本）「切勿
逕送上級法院」。
中    華    民    國    99    年    10    月   29    日
                              書記官  邱家銘
附錄本案判決論罪科刑法條：
槍砲彈藥刀械管制條例第12條第4項
未經許可，持有、寄藏或意圖販賣而陳列子彈者，處5年以下有
期徒刑，併科新台幣300萬元以下罰金。

司法院資訊處製作；財團法人民間司法改革基金會備份。
